# 提供给客户的试用品是否能通过存货项目核算

提问人：11111111qq 时间：2018-05-04 23:02:59
陈版您好，向您请教一个问题： A公司主要生产数据存储和备份设备，为了开拓销售渠道或者供客户订货前先体验产品效果，A公司根据客户需要，将部分产品直接发往客户供客户试用，以及发往公司在各地的办事处存放，以供客户需要试用时可随时取用。这部分产品单位价值都不高，最高不超过 5 万元。产品在客户领走试用时并不会签订试用合同或者其他类似合同，也未约定试用期限长短，完全基于商业信用无偿供客户试用。但客户若在试用中将其损坏，需按销售价对A公司进行赔偿，若无损坏则可以将试用品退回给A公司，且无需支付任何费用。A公司对于退回的产品，若有其他客户需要试用，则继续将其提供给其他客户试用，若无其他客户试用，则将产品拆卸成零部件（因为公司电子产品零部件具有通用性），用于继续生产其他产品并进行正常销售。如此，每年不断有产品发出试用，同时不断有试用品退回。因此，公司始终有部分产品处于试用状态，但每个试用产品的试用时间（ 1 年以内和 1 年以外占比都较高）以及最终处理结果都无法确定。主要有三种结果： 一、 客户将其退回（占绝大多数）； 二、 客户试用满意，直接购买（占少数）； 三、 客户将其损坏进行赔偿（占少数）。 A公司目前对于这部分试用产品，通过存货—库存商品科目进行核算，且考虑到在给客户试用中会有部分损耗，故按 5 年对其进行摊销，摊销计入销售费用科目。
我认为通过存货项目核算并无不妥，但是经理提出是否需要调整至长期待摊费用或者固定资产列报更能反映资产实质。请教陈版，这种情况可以在存货中核算吗？谢谢！

回答人：chenyiwei
从你说的情况看，供客户免费试用，这一持有目的已经有别于一般存货的持有目的，且其免费使用的累计年限很可能超出一年，因此作为非流动资产（固定资产或长期待摊费用）列报较为合适。